# 请教陈版，新债务重组准则

提问人：cjzhangyong 时间：2019-08-21 19:36:27
a 企业发生了财务困难，b 供应商豁免了 a 部分债务，根据新准则，豁免了部分应付账款，应付账款是金融工具，a 公司计入投资收益吗

回答人：chenyiwei
应付账款属于按摊余成本计量的金融负债，但同时又是经营性负债。因此个人认为豁免的收益计入投资收益不妥。但最终请以正式发布的官方应用指南为准。

提问人：沉默羔羊 时间：2019-10-12 15:41:54
对于豁免部分，债权人怎么处理比较合适？

回答人：chenyiwei
一般建议首先冲减已计提的坏账准备，如果实际豁免债务的损失超出对应的已计提的坏账准备，则差额视情况列入营业外支出、财务费用等科目。

提问人：沉默羔羊 时间：2019-11-13 06:30:12
再请教一下陈老师，对于豁免部分债权人的处理，先冲减坏账准备，是不是可以理解为应收账款核销（核销的话上市公司要公告）？差额部分计入营业外支出或财务费用，这个是根据是否在账期内判断吗？
另外如果认为是核销的话，差额部分不是应该计入“信用减值损失”吗？新的金融工具准则已经明确说核销的差额要计入信用减值损失了
谢谢

回答人：chenyiwei
对豁免的这部分，应视为金融资产的部分终止确认，也可以计入信用减值损失。具体管理程序应适用核销资产损失。